【裁判字號】    89,上易,918
【裁判日期】    890510
【裁判案由】    竊盜
【裁判全文】
臺灣高等法院刑事判決                            八十九年度上易字第九一八號
    上  訴  人  臺灣桃園地方法院檢察署檢察官
    被      告  戊○○
    被      告  丁○○
右上訴人因被告竊盜案件，不服臺灣桃園地方法院八十八年度易字第五一七號，中華
民國八十八年十二月二十八日第一審判決（起訴案號：臺灣桃園地方法院檢察署八十
八年度偵字第八六九號），提起上訴，本院判決如左：
    主  文
上訴駁回。
    理  由
一、公訴意旨略以：被告戊○○及丁○○二人共同意圖為自己不法之所有，於民國（
    下同）八十八年一月八日凌晨二時許，至桃園縣觀音鄉金湖村與坑尾村交界處，
    發現李玉華所有，業於八十八年一月六日晚間八時許，在桃園縣大園鄉○○村○○路廿三號前已失竊之車牌號碼 G7-6007自用小客車，因陷入溝渠中遭棄置該處
    等候拖吊，竟駕車並攜帶拖車用之鐵鍊至前揭處所，欲將自用小客車竊取據為己
    有，二人至現場已著手行竊未得逞之際，為警查獲，因認被告涉有竊盜未遂之罪
    嫌。
二、按犯罪事實應依證據認定之，無證據不得推定其犯罪事實，刑事訴訟法第一百五
    十四條定有明文。又認定不利於被告之事實，須依積極證據，苟積極證據不足為
    不利於被告事實之認定時，即應為有利於被告事實之認定，更不必有何有利之證
    據，最高法院著有三十年上字第八一六號判例可參。是故，被告否認犯罪事實所
    持之辯解，縱屬不能成立，仍非有積極證據足以證明其犯罪行為，不能遽為有罪
    之認定，（最高法院三十年上字第一八三一號判例參看）。
三、本件公訴人認被告戊○○及丁○○涉有刑法第三百二十條第三項之竊盜罪嫌，無
    非以告訴人李玉華之配偶丙○○之指述，及車主囑託拖車，應在現場指示，殊無
    以電話指示拖吊汽車放置處所，而任令拖吊車自行決定拖吊處所及方式之可能等
    推論為據。惟訊據被告等均堅決否認有何竊盜之犯行，辯稱：渠等係受友人甲○○以電話之託，前往上揭地點，欲幫其拖車回家，並非前往現場偷車，俟渠等一
    到現場，尚未見其友甲○○即被警查獲等語。經查：被告等自警局初訊迄本院審
    理中均指稱伊等受其友甲○○之託，前往上揭地點拖車，前後供述一貫，且互核
    相符，參以本院依被告所提供之地址傳拘雖未到案，然甲○○確有其人存在，而
    上揭車輛當時確實係陷入溝渠，等候拖吊，已據證人即本案取締員警乙○○供明
    ，足認被告等所言尚非虛妄。又被告等案發當時僅靠近該陷入溝渠之系爭車輛，
    尚未上繩索，亦經證人乙○○於原審中供明，是案發當時被告等並未著手吊車。
    矧被告二人本與甲○○認識，則其依電話指示前往拖車，與常理尚未乖違，尚不
    能以甲○○不在現場指示，即推認其等所言不實。此外，復查無其他積極證據足
    資證明被告等有何竊盜之犯行，其犯罪自屬不能證明，原審諭知被告無罪之判決
    ，核無不合。公訴人上訴猶執陳詞指摘原判決不當，非有理由，應予駁回。
據上論斷，應依刑事訴訟法第三百六十八條，判決如主文。
本案經檢察官柯麗鈴到庭執行職務。
中    華    民    國    八十九    年        五      月        十        日
                            臺灣高等法院刑事第五庭
                                審判長法  官  曾德  水
                                      法  官  林  立  華
                                      法  官  楊  貴  雄
右正本證明與原本無異。
不得上訴。
                                      書記官  王  敬  端
中    華    民    國    八十九    年        五      月       十二       日


司法院資訊處製作；財團法人民間司法改革基金會備份。
